# 关于购买少数股权的合并处理,陈老师

提问人：lileihome 时间：2011-02-14 23:33:37
比如 2009 年A公司购买B公司60%的股权,2010年 5 月份购买剩余股权的40%,那么在 2010 年年末编制合并报表时,母公司投资收益与子公司未分配利润的抵消分录怎么做? 在权益法调整的时候是不是这样:对于 5 月份之前的净利润按60%确认投资收益,对于以后月份按100%确认投资收益,我这样做了之后,长期股权投资能够抵消完,但是投资收益和少数股权损益就不知道怎么处理了?我不知道如何才能将投资收益和少数股东损益全部抵消干净?

回答人：chenyiwei
没有理解你的问题。模拟权益法时投资收益分段计算应该没有问题，但关键在于股权比例发生变更时的模拟是否恰当。请把你的问题说具体些，谢谢。

回答人：chenyiwei
合并报表层面要达到的就是收购少数股权的处理效果。将购买少数股权交易日的少数股权余额全部转销，该少数股权价值与购买价款之间的差额调整资本公积。 这用一般的模拟权益法是调整不出来的，只能另外调节。

回答人：chenyiwei
这个和你采用的具体抵销方法有关，抵销方法不同，调整方法也不同。
推荐直接按成本法抵销，此时抵销分录为：
借：少数股东损益（ 1 ～ 4 月净利润的 40 ％） 借：年初未分配利润（以前年度确认少数股东损益的累积影响） 借：实收资本、资本公积等（各次对子公司投资、增资时的投资成本对应取得的净资产份额之和，对应于长期股权投资成本） 借：商誉（如有） 贷：长期股权投资 贷：资本公积（购买少数股权差额）